【裁判字號】    90,台上,5990
【裁判日期】    900927
【裁判案由】    妨害自由
【裁判全文】
最高法院刑事判決                                九十年度台上字第五九九○號
    上  訴  人  甲○○
右上訴人因妨害自由案件，不服台灣高等法院中華民國九十年六月二十八日第二審更
審判決（九十年度上更(一)字第三六四號，起訴案號：台灣桃園地方法院檢察署八十八
年度偵字第八七一一號），提起上訴，本院判決如左：
    主  文
上訴駁回。
    理  由
按刑事訴訟法第三百七十七條規定，上訴於第三審法院，非以判決違背法令為理由，
不得為之。是提起第三審上訴，應以原判決違背法令為理由，係屬法定要件。如果上
訴理由狀並未依據卷內訴訟資料，具體指摘原判決不適用何種法則或如何適用不當，
或所指摘原判決違法情事，顯與法律規定得為第三審上訴理由之違法情形，不相適合
時，均應認其上訴為違背法律上之程式，予以駁回。本件原判決綜合調查證據之結果
，認上訴人甲○○共同犯有刑法第三百零二條第一項以非法方法，剝奪人之行動自由
罪之事實，因而撤銷第一審之科刑判決，改判仍論上訴人以上開罪名，量處有期徒刑
陸月，如易科罰金，以新台幣（下同）玖佰元即銀元佰元折算壹日，已詳認定犯
罪事實之依據及憑以認定之理由，並對上訴人否認犯罪之辯詞，如何不足採信，均已
依據卷內資料予以指駁及說明，從形式上觀察，原判決並無違背法令情形。按事實之
認定及證據之取捨，乃屬事實審法院之職權。又證據之證明力，由法院自由判斷，被
害人之母及其兄長所為之證述，及其他證人所為之證言，苟無違反經驗法則及論理法
則，非不得採為認定上訴人犯罪之證據。原判決依憑被害人成玉仲及證人成玉明（被
害人之兄）、陳美玉（被害人之母）、吳元明於偵審時之指證，及其他調查證據取捨
之結果（見原判決理由一），認定上訴人確有本件犯行，摒棄不採上訴人所為有利之
辯詞，經核其證據之取捨及證明力之判斷於法均無不合。上訴意旨謂上開證人與上訴
人有金錢糾紛，並與被害人有親屬關係，其等證言不得作為證據，原判決有違採證法
則等語，係就原判決已詳為說明與論斷之事項，再事爭執，殊非適法之第三審上訴理
由。次按刑事訴訟法第三百七十九條第十款所謂應於審判期日調查之證據，必須該證
據確與待證事實有重要關係，就其案情委有調查之必要者而言。本件事證已臻明確，
原審未傳訊證人劉震忠到庭陳述而為無益之調查，自不得指為調查未盡。又本院為法
律審，應以第二審判決所確認之事實為基礎，據以判斷原審判決是否違背法令，故於
第二審判決後，不得主張新事實或提出新證據，為其第三審之上訴理由。上訴人在原
審辯論終結前，未請求傳訊劉震忠到庭陳述，況原審審判期日調查證據完畢時，審判
長問其尚有何證據請求調查，上訴人答「沒有」（見更審卷第七七頁），於上訴本院
時，方主張此新證據，自非依卷內資料執為指摘，仍非適法。此外，上訴人徒憑己意
，對原審採證認事職權之適法行使及原判決理由已詳為論斷之事項，再事爭辯，顯與
法定上訴第三審之形式要件不符，其上訴違背法律上之程式，應予駁回。
據上論結，應依刑事訴訟法第三百九十五條前段，判決如主文。
中      華      民      國     九十     年      九      月    二十七    日
                              最高法院刑事第六庭
                                  審判長法官  謝  家  鶴
                                        法官  洪  文  章
                                        法官  花  滿  堂
                                        法官  陳  世  淙
                                        法官  洪  佳  濱
      右正本證明與原本無異
                                              書  記  官
中      華      民      國     九十     年      十      月     十七     日


司法院資訊處製作；財團法人民間司法改革基金會備份。
